# 外资企业合并验资

提问人：hesun 时间：2011-01-19 14:29:09
请教陈版主，两个外资企业，股东为同一人，现拟吸收合并，做验资报告。我想请问需先到外汇局询证吗？还需要其他什么手续吗？
应该关注事项主要有哪些？

回答人：chenyiwei
需要进行外汇管理局的函证程序。具体操作程序请按照《关于外商投资企业合并与分立的规定》、《国家外汇管理局关于外商投资企业合并、分立的验资询证有关问题的批复》（汇复[2005]180号）、《国家外汇管理局关于发布《国家外汇管理局行政许可项目表》
的通知》（汇发[2010]43号）以及当地商务、外汇主管部门规定的工作流程办理。